【裁判字號】    90,易,1280
【裁判日期】    901031
【裁判案由】    竊盜
【裁判全文】
臺灣彰化地方法院刑事判決                          九十年度易字第一二八號
    公  訴  人  臺灣彰化地方法院檢察署檢察官
    被      告  戊○○
右列被告因竊盜案件，經檢察官提起公訴 (九十年度偵字第四六一九號)及移送併案
（九十年度偵字第五一九四號；九十年度偵字第六三一二號），本院判決如左：
    主  文
戊○○連續竊盜，累犯，處有期徒刑壹年肆月。
扣案之鑰匙壹支及鐵片壹支均沒收。
    事  實
一、戊○○曾煙毒案件，經本院判處有期徒刑三年一月確定，甫於民國八十九年九月
    二十日執行完畢。詎其仍不知悔改，意圖為自己不法所有，且基於概括之犯意，
    於（一）九十年四月三十日，在彰化縣北斗鎮○○路一六四號前，竊取己○○所
    有ＫＸＩ─三二九號機車之車牌一面；（二）九十年六月十九日上午七時十分前
    某時，在彰化縣社頭鄉○○村○○路二十二弄十四號前，竊取處丁○○所有車牌
    號碼ＰＵ─五八○五號自小貨車一部；（三）九十年七月十五日十九時許，在彰
    化縣彰化市○○路○段秀傳醫院旁，持其所有之鑰匙一支，竊取乙○○所有之車
    牌號碼Ｎ０Ｅ─九九六號機車，得手後並將前所竊得之ＫＸＩ─三二九號車牌一
    面懸其上；（四）九十年八月十八日上午六時許，在彰化縣員林鎮○○里○○街
    十六巷十一號前，竊取丙○○所有ＫＭＢ─九六五號號機車之車牌一面；（五）
    九十年八月二十九日上午十時三十分許，在彰化縣員林鎮○○路五一三巷二十二
    號前，持其所有之鐵片（約七公分）一支，竊取甲○○所有之車牌號碼ＫＳＨ─
    九六三號機車，得手後並將前所竊得之ＫＭＢ─九六五號車牌一面改懸其上。其
    間，伊先於同年七月二日下午十三時左右，駕駛該部前開自小貨車行經彰化縣員
    林鎮○○路○段五五二巷二十一前，為巡邏員警發現而查獲之；再於同年七月二
    十八日十九時許，騎乘前開改懸ＫＸＩ─三二九號車牌之機車，行經彰化縣員林
    鎮○○里○○○街三五號前，為警查獲，並扣得其所有之鑰匙一支；後於同年九
    月十七日十三時四十五分許，在彰化縣員林鎮○○里○○路○段三一六巷口，為
    警查獲，並扣得前開鐵片一支。
二、案經彰化縣警察局員林分局報告臺灣彰化地方法院檢察署檢察官偵查起訴及移送
    併案。
    理  由
一、訊據被告對於前開連續竊盜之犯罪事實，僅承認竊取被害人甲○○所有之機車部
    分，餘均矢口否認，並辯稱：前開自小客車係受廖坤杰之託，前去取車，而改懸
    ＫＸＩ─三二九號車牌之機車係其向他人以新台幣（下同）二千元所購得，另Ｋ
    ＭＢ─九六五號車牌亦非伊所竊取云云。但查：前揭事實，業據被害人己○○、
    丁○○、乙○○、甲○○、丙○○於警訊中指述綦詳，且被告所陳「廖坤杰」者
    ，經查確有其人，目前則因毒品案件而在台灣雲林戒治所執行強制戒治中，經提
    訊之，其於偵查中，結證稱：「伊見過該部ＰＵ─五八○五號自小貨車，是一位
    叫「阿耀」的男子偷的，伊第一次看到他開是在九十年六月間，在路上遇到，他
    邀伊上車給他，之後，六月間伊向他借一、兩次，第二次開時有被車主追，當時
    停紅燈，車主走到車旁說車是他的，當時伊才知道是贓車，伊就趕快開走了，繞
    一圈後開回還「阿耀」，還車時有向他說有遇到車主」等語，顯見被告所陳確有
    不實，再者，被告於警訊時曾一度坦承竊取Ｎ０Ｅ─九九六號機車之事實，而後
    則改其係二千元購得，且購得時即懸有ＫＸＩ─三二九號車牌云云，彼此相互矛
 盾，參之其所均係騎乘改懸車牌機車獲捕乙情，益徵被告應係有為開竊取車牌之
    行為，且於竊後再改懸所竊得之機車，曚混使用，此外，復有贓物認領保管單五
    紙、照片七幀在卷可稽及鑰匙、鐵片各一支扣案可資佐證。綜上，足見被告所辯
    ，不可採信。本件罪證明確，被告之犯行，洵堪認定。
二、核被告所為，係犯刑法第三百二十條第一項竊盜罪。被告前後多次犯行，時間緊
    接，犯罪構成要件相同，顯係基於概括犯意為之，係連續犯，依法以一罪論，並
    加重其刑。公訴人所移送併案部分，與已起訴部分，有裁判上一罪之關係，本院
    自併予審理，附此說明。查曾煙毒案件，經本院判處有期徒刑三年一月確定，甫
    於八十九年九月二十日執行完畢，有臺灣彰化地方法院檢察署刑案資料查註紀錄
    表附卷可稽，其於五年之內再犯本案之罪，係屬累犯，應依法遞予加重其刑。爰
    審酌被告犯罪之動機、目的、方法、竊取他人財物，危害國民財產法益，應予懲
    處，方可惕來茲及被其犯罪之態度等一切情狀，量處如主文所示之刑。扣案之鑰
    匙、鐵片各一支係被告所有，且已供其竊犯罪所用之物，故依法併予宣告沒收，
    另所扣之鑰匙一支，因非違禁物，且所有權誰屬不明，故不為沒收之諭知，附此
    說明。
據上論斷，應依刑事訴訟法第二百九十九條第一項前段，刑法第五十六條、第三百二
十條第一項、第四十七條、第三十八條第一項第二款，罰金罰鍰提高標準條例第一條
前段，判決如主文。
本案經檢察官林俞妙到庭執行職務。
中      華      民      國      九十      年      十     月    三十一   日
                                  臺灣彰化地方法院刑事第三庭
                                      法      官  洪  志  賢
右正本證明與原本無異。
如不服本判決，應於判決送達後十日內，向本院提出上訴狀（須附繕本）。
告訴人或被害人對於判決如有不服具備理由請求檢察官上訴者，其上訴期間之計算係
以檢察官收受判決正本之日期為準。
                                      法院書記官  洪  年  慶
中      華      民      國      九十      年     十一    月      六     日
刑法第三百二十條
意圖為自己或第三人不法之所有，而竊取他人之動產者，為竊盜罪，處五年以下有期
徒刑、拘役或五百元以下罰金。
意圖為自己或第三人不法利益，而竊佔他人之不動產者，依前項之規定處斷。
前二項之未遂犯罰之。


司法院資訊處製作；財團法人民間司法改革基金會備份。
